th: คุณลักษณะของกระเป๋าเงิน: การจัดระเบียบบัตร; การออกแบบที่กะทัดรัด; การป้องกัน RFID; วีแกนรับประทานได้; กันน้ำ; อื่นๆ
pt-PT: Características da carteira: Organização de cartões; Design compacto; Proteção RFID; Adequado para veganos; Impermeável; Outro
ro-RO: Caracteristicile portofelului: Organizarea cardurilor; Design compact; Protecție RFID; Vegan; Impermeabil; Altele
de: Eigenschaften des Wallet: Kartenorganisation; Kompaktes Design; RFID-Schutz; Geeignet für Veganer; Wasserdicht; Sonstiges
bg-BG: Характеристики на портфейл: Организация на картите; Компактен дизайн; RFID защита; Подходящ за вегани; Водоустойчив; Други
pl: Charakterystyka portfela: Organizacja kartowa; Kompaktowa konstrukcja; Ochrona RFID; Przyjazny dla wegan; Wodoszczelny; Inne
da: Tegnebogsfunktioner: Kortorganisation; Kompakt design; RFID-beskyttelse; Vegansk; Vandtæt; Andet
tr: Kanat özellikleri: Kart düzeni; Kompakt tasarım; RFID koruması; Vegan dostu; Su geçirmez; Diğer
en: Wallet features: Card organization; Compact design; RFID protection; Vegan friendly; Waterproof; Other
nb: Lommebokfunksjoner: Kortorganisering; Kompakt design; RFID-beskyttelse; Vegansk; Vannsikker; Annet
el: Χαρακτηριστικά πορτοφολιού: Οργάνωση καρτών; Σχεδιασμός μικρών διαστάσεων; Προστασία RFID; Χωρίς υλικά ζωικής προέλευσης; Αδιάβροχο; Άλλο
fr: Caractéristiques du portefeuille: Rangements pour cartes; Design compact; Protection RFID; Convient aux végétaliens; Imperméable; Autre
it: Funzionalità del portafoglio: Organizzazione carte; Design compatto; Protezione RFID; Per vegani; Impermeabile; Altro
ko: 지갑 기능: 공예 정리용품; 컴팩트 디자인; RFID 보호; 비건 친화적; 방수; 기타
hr-HR: Značajke novčanika: Organizacija kartica; Kompaktni dizajn; RFID zaštita; Pogodno za vegane; Vodootporno; Ostalo
ja: ウォレットの機能: カード整理; コンパクトなデザイン; RFID保護; ビーガン対応; 防水; その他
sl-SI: Lastnosti denarnice: Organizacija kartic; Kompaktna zasnova; RFID-zaščita; Veganom prijazno; Vodoodporen; Drugo
ru: Характеристики кошелька: Место для карт; Компактный дизайн; RFID-защита; Подходит для веганов; Водонепроницаемые; Другое
zh-CN: 钱包特点: 卡片收纳; 紧凑型设计; RFID 保护; 人造革; 防水; 其他
es: Características de la cartera: Organización de tarjetas; Diseño compacto; Protección RFID; Producto vegano; Impermeable; Otros
sk-SK: Funkcie peňaženky: Organizácia kariet; Kompaktný dizajn; RFID ochrana; Vhodné pre vegánov; Vodotesný; Iné
lt-LT: Piniginės ypatybės: Kortelių skyriai; Kompaktiškas dizainas; RFID apsauga; Tinka veganams; Atsparus vandeniui; Kita
vi: Tính năng ví: Sắp xếp thẻ; Thiết kế nhỏ gọn; Chống RFID; Phù hợp với người ăn chay; Chống thấm nước; Khác
cs: Vlastnosti peněženky: Organizace karet; Kompaktní design; Ochrana RFID; Vhodné pro vegany; Voděodolný; Jiné
nl: Kenmerken portemonnee: Kaartjes overzichtelijk houden; Compact ontwerp; RFID-bescherming; Geschikt voor veganisten; Waterdicht; Andere
hu: Pénztárca jellemzői: Kártyarendezés; Kompakt kialakítás; RFID védelem; Vegánbarát; Vízálló; Egyéb
zh-TW: 錢包特點: 卡片整理; 小巧設計; RFID 保護; 素食友善; 防水; 其他
pt-BR: Recursos da carteira: Organizadores de cartão; Design compacto; Proteção RFID; Vegano; À prova d'água; Outro
fi: Lompakon ominaisuudet: Korttijärjestelijä; Kompakti muotoilu; RFID-suojaus; Vegaaniystävällinen; Vedenkestävä; Muu
sv: Detaljer för plånbok: Kortorganisation; Kompakt design; RFID-skydd; Veganvänlig; Vattensäker; Övrigt